【裁判字號】    92,易,711
【裁判日期】    920728
【裁判案由】    賭博
【裁判全文】
臺灣高雄地方法院刑事判決                          九十二年度易字第七一一號
    公  訴  人  臺灣高雄地方法院檢察署檢察官
    被      告  丙○○
                乙○○
右列被告因賭博案件，經檢察官聲請簡易判決處刑（九十二年度偵字第一七八九號）
，本院認不宜而改依通常程序審理，並判決如左：
    主  文
丙○○共同違反未依電子遊戲場業管理條例規定辦理營利事業登記者，不得經營電子
遊戲場業之規定，處拘役肆拾日，如易科罰金，以參佰元折算壹日。緩刑貳年。扣案
之電子遊戲賭博機「大舞台」貳台（含ＩＣ板貳塊）、「滿貫大亨」貳台（含ＩＣ板
貳塊）、「小兵力大功」壹台（含ＩＣ板壹塊）、機台內之現金新台幣壹萬貳仟元，
均沒收。
乙○○在公眾得出入之場所賭博財物，處罰金壹仟元，如易服勞役，以參佰元折算壹
日。扣案之電子遊戲賭博機「大舞台」貳台（含ＩＣ板貳塊）、「滿貫大亨」貳台（
含ＩＣ板貳塊）、「小兵力大功」壹台（含ＩＣ板壹塊）、機台內之現金新台幣壹萬
貳仟元、兌換所得之現金新台幣肆佰元，均沒收。
    事  實
一、陳宏俊係位在高雄市○○區○○街一０一號界揚超商之負責人，明知未依電子遊
    戲場業管理條例規定辦理營利事業登記，不得經營電子遊戲場業，竟於未向主管
    機關辦理登記之情形下，自九十二年一月八日起至同年一月十日為警查獲時止，
    在上開公眾得出入之場所，擅自擺設電子遊戲賭博機「大舞台」二台、「滿貫大
    亨」二台及「小兵立大功」一台，供不特定人以新台幣（下同）十元硬幣投入機
    台內開啟一定比例之分數，再按押機具中之倍數鍵及其他所需之按鍵，押中可依
    所押之倍數贏得分數並兌換現金，未押中則押注金歸陳宏俊獲得，並雇用與之有
    犯意聯絡之丙○○為該店店員，負責銷售貨物、兌換十元硬幣予不特定人投幣賭
    博、洗分及兌換現金等工作。嗣於同年月十日十七時三十分許，適有賭客乙○○
    在上開超商內賭玩「滿貫大亨」電子遊戲機，機具螢幕顯示四十分，而向丙○○
    表示要洗分兌換現金，丙○○確認機台螢幕顯示之分數後，在櫃臺將四百元交付
    予乙○○之際，為警當場查獲，並扣得電子遊戲賭博機具「大舞台」、「滿貫大
    亨」各二台、「小兵立大功」一台（上開電子遊戲機具均含ＩＣ板）、機具內之
    現金一萬二千元、乙○○換得之現金四百元。
二、案經高雄市政府警察局小港分局報告臺灣高雄地方法院檢察署檢察官聲請簡易判
    決處刑。
    理  由
一、前開事實，業據被告丙○○、乙○○坦認在卷，並有高雄市政府警察局臨檢現場
    檢查紀錄、現場圖、搜索扣押筆錄、現場相片附卷及電子遊戲賭博機具「大舞台
    」二台、「滿貫大亨」二台、「小兵立大功」一台（均含ＩＣ板）、機具內之現
    金一萬二千元、被告乙○○換得之現金四百元扣案可稽，足認被告二人之自白與
    事實相符，是本件事證明確，被告二人之犯行均堪以認定，應依法論科。
二、核被告丙○○所為係違反電子遊戲場業管理條例第二十二條、第十五條及刑法第
    二百六十六條第一項前段在公眾得出入之場所賭博財物罪；其就上開犯行，與陳
    宏俊有犯意聯絡及行為分擔，為共同正犯；又其先後多次賭博之犯行，時間緊接
    ，方法相同，且觸犯構成要件相同之罪名，顯係基於概括犯意為之，為連續犯，
    應依刑法第五十六條規定，論以一罪；另其所犯上開二罪間具有方法、目的之牽
    連關係，應從一重依違反電子遊戲場業管理條例第二十二條、第十五條罪論處。
    公訴人雖僅就被告丙○○涉犯賭博罪部分提起公訴，然被告丙○○違反電子遊戲
    場業管理條例之犯行與已起訴論罪之賭博罪部分有牽連犯之裁判上一罪關係，已
    如前述，則被告丙○○違反電子遊戲場業管理條例部分即為起訴效力所及，自應
    由本院併與審理。另被告乙○○所為，則係犯刑法第二百六十六第一項前段之在
    公眾得出入之場所賭博財物罪。爰審酌被告二人均無前科紀錄，有卷附之臺灣高
    等法院被告全國前案紀錄表可按，素行尚佳，被告丙○○係受陳宏俊雇用，受雇
    期間尚短，及被告二人犯罪後均坦認犯行，已有悔意等一切情狀，酌情各量處如
    主文所示之刑，並分別諭知易科罰金、易服勞役之折算標準。再被告丙○○前未
    曾受有期徒刑以上刑之宣告，有卷附之臺灣高等法院被告全國前案紀錄表可按，
    且其事後坦認犯行，顯有悔意，現有正當職業，且為家中經濟支柱，有在職證明
    、戶籍謄本可憑，經此偵查、起訴及論罪科刑程序，當知所警惕，信無再犯之虞
    ，本院認所宣告之刑以暫不執行為適當，爰併諭知緩刑二年，以啟自新。至查扣
    之電子遊戲賭博機具「大舞台」二台、「滿貫大亨」二台、「小兵立大功」一台
    、機具內之現金一萬二千元，係當場賭博之器具及在賭檯之財物，應依刑法第二
    百六十六條第二項沒收之，被告乙○○換得之現金四百元則為犯罪所得之物，應
    依刑法第三十八條第一項第三款規定予以沒收。
三、公訴人另以被告丙○○受甲○○雇用而在上開界揚超商擔任店員，負責銷售商品
    、兌換零錢予顧客打玩電子遊戲機等工作，明知未依電子遊戲場業管理條例規定
    辦理營利事業登記，不得經營電子遊戲場業，竟於未向主管機關辦理登記之情形
    下，自九十二年二月六日起，在超商內擺設電子遊戲機具「滿貫大亨」、「劍龍
    」、「魔法球」各一台，而違規經營電子遊戲場業，認被告丙○○此部分亦違反
    電子遊戲場業管理條例第十五條、第二十二條規定，而移送併案審理之九十二年
    度偵字第五０六九號部分，經查：訊據被告丙○○堅決否認涉有此部分之犯行，
    辯稱：其第二次回去上班時，老闆有說所擺設之電子遊戲機具係合法的，且其有
    向老闆說其不管電子遊戲機具的事等語，核與證人甲○○於本院審理中證稱：今
    年二月間開始經營該界揚超商時，即有擺設電子遊戲機具，店員僅負責賣場工作
    ，因為其知道如果讓店員換錢給顧客店員即會觸法，故電子遊戲機具由其管理，
    換錢給客人等語大致相符，從而尚難認被告丙○○有何經營電子遊戲場業之行為
    ，則公訴人移送併案審理之部分即與前揭起訴論罪科刑部分無何連續犯之裁判上
    一罪關係，應退回由檢察官另行偵辦。
四、再按法院認為應科拘役、罰金或應諭知免刑或無罪之案件，被告經合法傳喚無正
    當理由不到庭者，得不待其陳述逕行判決，刑事訴訟法第三百零六條定有明文。
    查本件被告乙○○所犯係刑法第二百六十六條第一項前段之罪，該罪屬專科罰金
    之罪，則被告乙○○經合法傳喚後，無正當理由仍拒不到庭，本院依法自得逕行
    判決，附此敘明。
據上論斷，依刑事訴訟法第四百五十二條第一項，電子遊戲場業管理條例第十五條、
第二十二條，刑法第十一條前段、第二十八條、第二百六十六條第一項前段、第二項
、第四十一條第一項、第四十二條第二項、第三十八條第一項第三款，罰金罰鍰提高
標準條例第一條前段、第二條，判決如主文。
中      華      民      國    九十二    年      七      月    二十八    日
                臺灣高雄地方法院刑事第一庭
                                          法  官  黃  悅  璇
右正本證明與原本無異。
如不服本判決，應於判決送達後十日內，向本院提出上訴狀。
                                          書記官  沈      蘊
中    華    民    國      九十二      年      七      月    二十九      日
附錄法條：
電子遊戲場業管理條例第二十二條
違反第十五條規定者，處行為人一年以下有期徒刑、拘役或科或併科新台幣五十萬元
以上二百五十萬元以下罰金。


司法院資訊處製作；財團法人民間司法改革基金會備份。
